【裁判字號】    97,台上,4078
【裁判日期】    970827
【裁判案由】    常業竊盜
【裁判全文】
最高法院刑事判決            九十七年度台上字第四０七八號
上  訴  人  甲○○
上列上訴人因常業竊盜案件，不服台灣高等法院台中分院中華民
國九十四年十月四日第二審判決（九十四年度上訴字第一七三一
號，起訴案號：台灣台中地方法院檢察署九十三年度偵字第二二
０九七號），提起上訴，本院判決如下：
    主  文
上訴駁回。
    理  由
按刑事訴訟法第三百七十七條規定，上訴於第三審法院，非以判
決違背法令為理由，不得為之。是提起第三審上訴，應以原判決
違背法令為理由，係屬法定要件。如果上訴理由書狀並未依據卷
內訴訟資料，具體指摘原判決不適用何種法則或如何適用不當，
或所指摘原判決違法情事，顯與法律規定得為第三審上訴理由之
違法情形，不相適合時，均應認其上訴為違背法律上之程式，予
以駁回。本件原審經審理結果，認為上訴人甲○○共同常業竊盜
犯行明確，因而撤銷第一審關於上訴人所為科刑之判決，改判仍
論處上訴人共同常業竊盜罪刑，已詳敘調查、取捨證據之結果及
憑以認定犯罪事實之心證理由。並就上訴人否認犯行之供詞及其
所辯各語認非可採，予以論述。從形式上觀察，原判決並無足以
影響判決結果之違法情形存在。上訴人上訴意旨略稱：(一)、原審
對於上訴人之答辯未詳盡調查，致未依刑法第五十七條規定妥為
量刑，顯有違法。(二)、本案九個銀行帳戶係黃清水以新台幣（下
同）七千或八千元不等之代價購得，上訴人並未參與，原判決竟
論處上訴人共同常業竊盜罪刑，自屬違法。(三)、黃清水把其與張
文耀謀議之事實告訴上訴人，上訴人雖表示同意，但上訴人並非
表示同意參與該竊盜、勒贖行為，上訴人既未參與竊車、電話勒
贖等犯罪之實行，亦未合意由黃清水、張文耀實行，原判決認定
上訴人有共同常業竊盜之犯行，顯有違背證據法則云云。惟查：
(一)、原判決已依刑法第五十七條規定，審酌上訴人之素行、正值
壯年，不知努力工作，竟一再圖謀不勞而獲，共組竊車勒索集團
，竊取他人之車輛後，乘被害人等愛車遭竊，心情混亂、急於找
回愛車之心境，恐嚇被害人，勒索贖金等犯罪情節，危害社會程
度與犯罪後之態度等一切情狀，為其量刑之依據。況刑之量定，
乃實體法上賦予法院得為自由裁量之事項，原判決所為之量刑，
既未逾越法定刑度，又未濫用自由裁量之權限，即不容上訴人任
意指為違法。(二)、證據之取捨及事實之認定，係屬事實審法院自
由判斷之職權，此項職權之行使，倘不違背客觀存在之經驗法則
或論理法則，即無違法可言。原判決依黃清水、上訴人及張文耀
三人於偵查及第一審審理時之自白，認與被害人張儀益等九十六
人指述之情節相符，並以原判決事實欄所載之扣案證物為佐，據
以認定上訴人有共同常業竊盜之犯行，核無違背證據法則，自不
得任意指為違法。上訴意旨(二)、(三)所指，並未依據卷內資料具體
指摘原判決有何違背法令之處，純係就屬原審採證認事職權之適
法行使及原判決已說明事項，徒憑己見，任意指為違法，且仍為
單純事實之爭執，要與法定得為第三審上訴理由之違法情形，不
相適合。依上揭說明，本件上訴為違背法律上之程式，應予駁回
。
據上論結，應依刑事訴訟法第三百九十五條前段，判決如主文。
中    華    民    國  九十七  年    八    月  二十七  日
                      最高法院刑事第十二庭
                          審判長法官  石  木  欽
                                法官  陳  世  淙
                                法官  洪  佳  濱
                                法官  林  俊  益
                                法官  王  居  財
      本件正本證明與原本無異
                                      書  記  官
中    華    民    國  九十七  年    九    月    五    日
                                                     m


司法院資訊處製作；財團法人民間司法改革基金會備份。
